---
title: "Données sur les applications PLAY-STORE"
author: "Solène MARINIER & Fried-Junior SABAYE"
geometry: a4paper,top=2cm,bottom=2cm,left=1.5cm,right=1.5cm
fontsize: 13pt
output:
  html_document:
    toc: yes
    toc_float: yes
lang: fr
always_allow_html: yes 

---
<style>
.list-group-item.active, .list-group-item.active:focus, .list-group-item.active:hover {
    background-color: rosybrown;
</style>


#Analyse de Données

&nbsp;

##Aperçu sur les données à étudier 


```{r,echo=F,include=F}
df<-read.table("google-play-store.csv",sep=",",header=TRUE)
df1<-data.frame(df[c(1:30),-1])
```



```{r,echo=F,warning=FALSE}
library(kableExtra)
kable(df1) %>%
 kable_styling(c("striped", "bordered","responsive", "condensed"),full_width = T) %>%
  scroll_box(width = "100%", height = "500px")
```



```{r,echo=F,include=F}
tab.cat<-data.frame(table(df$Category)) 
Proportion<-data.frame(tab.cat$Freq/sum(tab.cat$Freq))
PROPORTION<-round(Proportion*100,3)
tab.cat.PROP<-cbind(tab.cat,PROPORTION)
colnames(tab.cat.PROP)<-c("Catégorie","Effectif",  "Proportion (%)")
sort(tab.cat.PROP$`PROPORTION (%)`,decreasing = FALSE)
tab.cat.PROP2<-tab.cat.PROP[order(tab.cat.PROP[,2],decreasing=F),]
colnames(tab.cat.PROP2)<-c("Categories","Effectif",  "Proportion (%)")
tab.cat.PROP2
```

&nbsp;

# Analyse des catégories des applications

&nbsp;

## Observations portées sur les effectifs  

&nbsp;

```{r,fig.height=8,fig.width=8,echo=F,include=F}

CATEGORIE<- c("1.9","BEAUTY ", "COMICS", "PARENTING", "EVENTS", "ART_AND_DESIGN", "WEATHER", "AUTO_AND_VEHICLES","LIBRARIES_AND_DEMO","HOUSE_AND_HOME","FOOD_AND_DRINK","MAPS_AND_NAVIGATION", "ENTERTAINMENT","EDUCATION","VIDEO_PLAYERS","BOOKS","DATING","TRAVEL_AND_LOCAL", "SHOPPING","NEWS_AND_MAGAZINES","SOCIAL","PHOTOGRAPHY","HEALTH_AND_FITNESS","FINANCE ","LIFESTYLE","SPORTS","COMMUNICATION","PERSONALIZATION","PRODUCTIVITY","BUSINESS","MEDICAL","TOOLS","GAME","FAMILY")
```


```{r,echo=FALSE,include=F}
Categories<-data.frame(CATEGORIE)
```

```{r,,fig.height=10,fig.width=14,echo=F} 
par(mar=c(7,3,3,3))
couls<-c(rep("grey10",10),rep("grey55",11),rep("grey80",10),rep("grey95",3))
barplot(tab.cat.PROP2$Effectif,main = "EFFECTIF DES APPLICATIONS PAR CATEGORIE",names.arg = CATEGORIE ,las=2,ylim=c(0,2000),space=1,cex.names =0.6,col=couls,bty="l")
legend(x="left", legend=c("Inferieur a 100","Entre 100 et 300","Entre 300 et 500","Superieur a 500"),box.lwd = 0 ,cex=1.5,fill=c("grey10","grey55","grey80","grey95"),bty="b",text.col ="grey10",ncol = 2,title="Effectif")
abline(h=c(100,300,500),col="black",lwd=2.5, lty=1)
text(x=69,y=100,"100",pos=1)
text(x=69,y=300,"300",pos=1)
text(x=69,y=500,"500",pos=1)
```


&nbsp;



Sur ce graphique, on représente l'effectif des applications pour chaque catégorie.
On ajoute des lignes horizontales à hauteur d'effectif, h=100, h=300 et h=500 pour séparer les catégories en 4 groupes en fonction du nombre d'applications qu'elles possèdent. Notons qu'à chacun de ces groupes, est associée une couleur distincte.

## Zoom sur les catégories 

&nbsp;

### Classement par groupes d'effectifs



```{r,echo=F,include=F}
tab.type<-data.frame(tapply(df$Type=="Paid",df$Category,sum))
tab.cat.PROP3<-cbind(tab.cat.PROP,tab.type)
colnames(tab.cat.PROP3)<-c("CATEGORIE","EFFECTIF",  "PROPORTION (%)","Nombre appliS Payantes")
tab.cat.PROP4<-tab.cat.PROP3[order(tab.cat.PROP3[,2],decreasing=F),]
tab.cat.PROP4.2<-tab.cat.PROP4[,-1]

```




```{r,echo=F}
kable(tab.cat.PROP4.2,escape = F, align = "c") %>%
  kable_styling(bootstrap_options = c("striped", "hover", "condensed", "responsive"," bordered"), full_width = T, position ="float_right") %>%
  column_spec(4, color="red") %>%
  row_spec(1, background = "brown")  %>%
  group_rows("Groupe 1 : Inferieur a 100",1,10,label_row_css = "background-color: RosyBrown ; color: black;") %>%
  group_rows("Groupe 2 : Entre 100 et 300",11,21,label_row_css = "background-color: RosyBrown ; color: black;") %>%
  group_rows("Groupe 3 : Entre 300 ET 500 ",22,31,label_row_css = "background-color: RosyBrown ; color: black;") %>%
  group_rows("Groupe 4 : Superieur A 500",32,34,label_row_css = "background-color: RosyBrown ; color: black;")  %>%
    scroll_box(width = "100%", height = "600px")
```


```{r,echo=F,include=F}


tab.cat.PROP5<-tab.cat.PROP4[,-c(1,3)]
tab.cat.PROP6<-cbind(tab.cat.PROP5,(tab.cat.PROP5$EFFECTIF-tab.cat.PROP5$`Nombre appliS Payantes`))
tab.cat.PROP6<-tab.cat.PROP6[,c(1,3)]
colnames(tab.cat.PROP6)=c("Effectif","Application gratuites")
tab.cat.PROP7<-cbind(Categories,tab.cat.PROP6)
tab.cat.PROP7
```

&nbsp;

### Représentations graphiques associées aux différents groupes

&nbsp;



```{r,fig.height=8,fig.width=10,echo=F}

par(mfrow=c(2,2)) 
par(mar=c(5,3,5,5))


barplot(t(tab.cat.PROP5[1:10,]),beside=T,col=c("grey20","red"),ylim=c(0,500),las=2,names.arg =CATEGORIE[1:10],cex.names = 0.6,main="ENTRE 0 ET 100",las=2)
legend(x="topright", legend=c("Applications payantes","Applications gratuites"),box.lwd = 0 ,cex=1.5,fill=c("red","grey"),bty="s")

barplot(t(tab.cat.PROP5[11:21,]),beside=T,col=c("grey55","red"),names.arg =CATEGORIE[11:21],ylim=c(0,500),las=2,cex.names = 0.6,main="ENTRE 100 ET 300")

barplot(t(tab.cat.PROP5[22:31,]),beside=T,col=c("grey80","red"),ylim=c(0,500),las=2, names.arg =CATEGORIE[22:31],cex.names = 0.6,main="ENTRE 300 ET 500")

barplot(t(tab.cat.PROP5[32:34,]),beside=T,col=c("grey95","red"),names.arg =CATEGORIE[32:34],ylim=c(0,2000),las=1,main="SUPERIEUR A 500") 
abline(h=500,col="black",lwd=1, lty=2)


```


&nbsp;

## Relation entre les différents effectifs 

&nbsp;
L'objectif de cette représentation graphique est de savoir si le nombre d'applications payantes par catégorie augmente avec le nombre d'applications, toutes confondues. 

```{r,echo=F}
plot(tab.cat.PROP7$Effectif,type="l",ylim=c(0,800),ylab="Effectifs",xlab="CATEGORIES",lty=1,lwd=4,bty="l",xaxt="n",main="Relation Nombre Applications payantes - Nombre Applications")

couls1<-c(rep("darkolivegreen1",4),rep("rosybrown1",1),rep("darkolivegreen1",2),rep("rosybrown1",8),rep("darkolivegreen1",1),rep("rosybrown1",11),rep("darkolivegreen1",1),rep("rosybrown1",2),rep("darkolivegreen1",1),rep("rosybrown1",2),rep("darkolivegreen1",1))

text (tab.cat.PROP7$Effectif+50, CATEGORIE,cex=0.5, pos=4,col="black",srt=80)
text(c(32,33,34),c(600,650,750),c("TOOLS","GAME","FAMILY"),pos=4,col="black",cex=0.5,srt=85)

segments(c(1:34),c(0,0,0,2,1,3, 8,3,1,0,2,5,2,4,4,28,7,12,2,2, 3,22,16, 17,19,24,27,83,28,14,109,78,83, 191),c(1:34), c(1, 53,60,60,64,65,82,85,85, 88,127,137,149,156,175,231,234,258 ,260 ,283,295,335,341,366,382,384,387,392,424,460,463,550,650,750),lty=1,lwd=1.5,col=couls1)

lines(tab.cat.PROP5$`Nombre appliS Payantes`,type="l",col="firebrick",lty=1,lwd=4)

legend(0,800,cex=0.8 ,legend=c("Nombre d'applications payantes","Effectif par categorie","Relation croissante","Relation non-croissante"),lwd=3, lty=1,box.lty=0,col=c("firebrick","black","darkolivegreen1","rosybrown1"))

```

On a ordonné les catégories par ordre croissant de leur effectifs.

On parle de relation croissante lorsque l'effectif d'applications payantes de la catégorie est supérieur à l'effectif d'applications payantes de toutes les catégories précédentes. 
On constate, pour 25 des 34 catégories, que cette relation de croissance n'est pas vérifiée.

On peut donc conclure que le nombre d'applications payantes par catégorie ne dépend de l'effectif de celle-ci.
  

# Analyse des notes des applications

&nbsp;

## Moyennes des notes par catégorie

&nbsp;

```{r,include=F,echo=F}
tab.cat_rat<-data.frame(df[,c(2,3,7)])
tab.cat_rat2<-tab.cat_rat[!is.na(tab.cat_rat$Rating),]
tab.cat_rat2
```

```{r,echo=F,include=F}
tab.cat_rat3<-data.frame(tapply(tab.cat_rat2$Rating,tab.cat_rat2$Category, mean))
tab.cat_rat4<-data.frame(tab.cat_rat3[c(2:34),])
colnames(tab.cat_rat4)<-"Moyenne des notes"
tab.cat_rat4
```

```{r,echo=F,include=F}
df2_free<-tab.cat_rat2[tab.cat_rat2$Type=="Free",]
df2_paid<-tab.cat_rat2[tab.cat_rat2$Type=="Paid",]

df2_paid_mean<-data.frame(tapply(df2_paid$Rating,df2_paid$Category, mean))
colnames(df2_paid_mean)<-"Moyennes"
df2_paid_mean2<-data.frame(df2_paid_mean[!is.na(df2_paid_mean$Moyennes),])
df2.free_mean<-data.frame(tapply(df2_free$Rating,df2_free$Category,mean))
df2.free_mean2<-df2.free_mean[c(2:34),]
df2.free_mean2
```

```{r,echo=FALSE}
library(kableExtra)

tab_mean<-data.frame(tab.cat_rat3,df2.free_mean,df2_paid_mean)
colnames(tab_mean)<-(c("Moyennes globales","Moyennes appliS gratuites","Moyenne appliS payantes"))
tab_mean[is.na(tab_mean)] <- 0
tab_mean1<-tab_mean[-1,]

kable(tab_mean1,escape = F, align = "c") %>%
 kable_styling(bootstrap_options = c("striped", "hover", "condensed", "responsive"," bordered"), full_width = T,position ="float_right") %>%
 row_spec(c(3,6,11,17,18), background = "rosybrown") %>%
   scroll_box(width = "100%", height = "600px")
```



&nbsp;

Les lignes colorées sont celles des catégories qui n'ont aucune application payante.

&nbsp;

## Relation entre les moyennes des notes

```{r,fig.height=6,fig.width=10,echo=F}
plot(df2_paid_mean2,col="red",type="l",ylab="Notes Moyennes",xlab="CATEGORIES" ,las=1,ylim=c(3.4,5.3),xaxt="n",lwd=3,lty=2,main="Lien entre les moyennes des Applications",bty="l")

points(df2.free_mean2,type="l",col="purple",lwd=3,lty=1)
points(tab.cat_rat4,type="l",col="black",lwd=3,lty=1)

legend("topright",cex=1,legend=c("Moyenne Applications payantes","Moyenne Applications gratuites","Moyenne globale par categorie"),lwd=3, lty=c(2,1,1),box.lwd = 0, title="Type de moyenne",bg="grey97",col=c("red","purple","black"))

abline(v =c(1:34),col="grey40",lwd=0.7,lty=3)
```

On peut constater que les fortes fluctuations des moyennes des applications payantes n'ont pratiquement aucun impact sur les moyennes générales. Ceci est dû à la différence significative d'effectifs entre les applications payantes et les applications gratuites dans toutes les catégories.



```{r, fig.height=4, fig.width=6,echo=F,include=F}
tab.rat_type<-data.frame(df[,c(1,3,7)])
tab.rat_type2<-tab.rat_type[!is.na(tab.rat_type$Rating),]
levels(tab.rat_type2$Type)
tab.rat_type3<-data.frame(tab.rat_type2[order(tab.rat_type2[,2],decreasing = T),])
tab.rat_type0<-data.frame(tab.rat_type3[c(2:9367),])
tab.rat_type0$Type<-droplevels(tab.rat_type0$Type)
range(tab.rat_type0$Rating)
```
## Représentation graphique

```{r,echo=F,fig.align="right",fig.width=7,fig.height=4}
plot.tbr0<-boxplot(tab.rat_type0$Rating~tab.rat_type0$Type, ylim=c(3,5),outline=FALSE, horizontal=T, main="Repartition des notes des applications en fonction de leur Type", col = "rosybrown",names=c("Gratuites","Payantes"), las=0,boxwex=0.6,varwidth=T)

plot_stats<-data.frame(plot.tbr0$stats)
colnames(plot_stats)<-c("Gratuites","Payantes")
rownames(plot_stats)<-c("Min","Q1","Mediane","Q3","Max")
kable_styling(kable(plot_stats),bootstrap_options =c("striped","hover"),full_width = F)
```

&nbsp;


##Test sur les moyennes
```{r,echo=F, include=F}
var.test(tab.rat_type0$Rating[tab.rat_type0$Type=="Paid"],tab.rat_type0$Rating[tab.rat_type0$Type=="Free"])

#La p-value est inférieure à 0,05 donc on rejette l'hypothèse d'égalité des variances.

```

On effectue un test pour savoir si la moyenne des notes des applications payantes est supérieure à la moyenne des notes des applications gratuites.

&nbsp;
_**H0 :** La moyenne des notes pour les applications payantes est égale à la moyenne des notes pour les applications gratuites._

&nbsp;
_**H1 :** La moyenne des notes pour les applications payante est supérieure à la moyenne des notes pour les applications gratuites._
```{r,echo=F, include=F}
moy.test<-t.test(tab.rat_type0$Rating[tab.rat_type0$Type=="Paid"],tab.rat_type0$Rating[tab.rat_type0$Type=="Free"], var.equal = F, alternative="greater")
```

```{r, echo=F}
resultat.test<-data.frame(c(moy.test$estimate, moy.test$conf.int[1], moy.test$conf.int[2], moy.test$p.value))
colnames(resultat.test)<-"Note"
rownames(resultat.test)<-c("Moyenne pour les payantes","Moyenne pour les gratuites","Borne inf. de l'IC 95% de la diff.","Borne sup. de l'IC 95% de la diff.", "p-value")
kable_styling(kable(resultat.test), bootstrap_options=c("striped","hover"),full_width = F)
```

&nbsp;

La p-value est inférieure à 0.05, donc au risque 5%, on rejette H0. Donc, au risque 5%, la moyenne des notes des applications payantes est supérieure à la moyenne des notes des applications gratuites.








